臺灣彰化地方法院民事裁定
111年度小上字第23號
上  訴  人  陳孝怡  
被上訴人    劉芸秀  
上列當事人間請求返還押租金事件，上訴人對於民國111年7月29
日本院員林簡易庭111年度員小字第113號第一審判決提起上訴，
本院裁定如下：
    主  文
上訴駁回。
第二審訴訟費用新臺幣參仟元由上訴人負擔。
    事實及理由
一、按對於小額程序第一審判決之上訴，非以其違背法令為理由
    ，不得為之；其上訴狀內應記載上訴理由，表明下列各款事
    項：㈠原判決所違背之法令及其具體內容。㈡依訴訟資料可認
    為原判決有違背法令之具體事實，民事訴訟法第436條之24
    第2項、第436條之25定有明文。所謂違背法令，依同法第43
    6條之32第2項準用第468條、第469條第1款至第5款規定，係
    指判決不適用法規或適用不當者，為違背法令；判決有同法
    第469條規定所列第1款至第5款情形之一者，為當然違背法
    令。又按對於小額程序之第一審裁判提起上訴時，如係以第
    一審判決有不適用法規或適用法規不當為上訴理由時，其上
    訴狀或理由書應有具體之指摘，並揭示該法規之條項或其內
    容。若係成文法以外之法則，應揭示該法則之旨趣；其為經
    驗法則、證據法則者，亦應具體指摘揭示該經驗法則或證據
    法則，上訴狀或理由書如未依此項方法表明者，即難認為已
    對小額程序之第一審判決之違背法令有具體之指摘，其上訴
    自難認為合法（最高法院71年度台上字第314號、70年度台
    上字第720號判決要旨參照）。另依民事訴訟法第436條之32
    第2項規定，第469條第6款之判決不備理由或理由矛盾之當
    然違背法令於小額事件之上訴程序並不準用。是於小額事件
    中所謂違背法令，並不包含認定事實錯誤、取捨證據不當或
    就當事人提出之事實或證據疏於調查或漏未斟酌之判決不備
    理由情形。而上訴不合法者，第二審法院應依同法第436條
    之32第2項準用第444條第1項規定，以裁定駁回之。
二、上訴意旨略以：原審雖認被上訴人於民國109年6月19日向上
    訴人表示租到7月底，已提前告知不續租，上訴人應返還押
    租金新臺幣(下同)12,000元予被上訴人，惟被上訴人於109
    年7月1日在LINE對話紀錄中表示要繼續承租，及於翌日匯入
    3個月租金18,000元，可證被上訴人確定再繼續承租，原審
    對上開對話紀錄視而不見，有違背經驗常理判斷。又原審未
    審酌上訴人於110年6月9日寄發存證信函解除契約，被上訴
    人仍未將套房鑰匙歸還上訴人，及上訴人在談話紀錄中多次
    催促被上訴人繳納欠付之3個月租金等情，被上訴人應給付
    自110年5月14日起至同年6月9日止未歸還套房之租金共5,20
    0元，及欠付之3個月租金18,000元予上訴人。綜上，原審認
    事用法實非周延，爰提起上訴，並聲明：㈠原判決不利上訴
    人部分廢棄。㈡上廢棄部分，被上訴人第一審之訴駁回。
三、經查，綜觀上訴人所執之上訴理由，係就原審法院取捨證據
    、認定事實之職權行使，指摘其為不當，非具體指摘原審判
    決究係違反何種內容之經驗法則，亦未表明原審判決所違背
    法令之具體內容及依訴訟資料合於該違背法令之具體事實，
    自難認對原審判決之如何違背法令已有具體之指摘。揆諸首
    揭規定及說明，應認上訴人提起本件上訴自非合法，應予駁
    回。
四、據上論結，本件上訴不合法，依民事訴訟法第436條之32第1
     項、第2項、第444條第1項前段、第436條之19第1項、第95
    條、第78條，裁定如主文。
中　　華　　民　　國　　111 　年　　11　　月　　 7　　日
            民事第二庭    　審判長法　官　陳毓秀
            
                                  法  官　王姿婷
                                  
                                  法  官　李莉玲
以上正本係照原本作成。 
不得抗告。
中　　華　　民　　國　　111 　年　　11　　月　　7 　　日
                                  書記官　許雅涵